【裁判字號】    89,訴,221
【裁判日期】    900312
【裁判案由】    毒品危害防制條例
【裁判全文】
臺灣臺東地方法院刑事判決                          八十九年度訴字第二二一號
    公  訴  人  臺灣臺東地方法院檢察署檢察官
    被      告  甲○○
    指定辯護人  本院公設辯護人丙○○
右列被告因毒品危害防制條例案件，經檢察官提起公訴（八十九年度偵字第一四一四
號），本院判決如左：
    主  文
甲○○無罪。
    理  由
一、甲○○基於意圖營利之概括犯意，於民國八十七年十月十五日及同年月三十一日
    ，在基隆市○○區○○街三十六號一樓，經由戊○○媒介，連續二次皆以新台幣
    （下同）五十五萬元代價販賣安非他命一公斤予丁○○施用，嗣於八十七年十一
    月一日經警持搜索票至甲○○上開住處搜索，查獲安非他命三十五公克，始循線
    查獲上情，因認被告涉有毒品危害防制條例第四條第二項販賣第二級毒品之罪嫌
    。
二、按犯罪事實應依證據認定之，無證據不得推定其犯罪事實。又不能證明被告犯罪
    者，應諭知無罪之判決，刑事訴訟法第一百五十四條、第三百零一條第一項分別
    定有明文。又按所謂證據，須適於為被告犯罪事實之證明者，始得採為斷罪資料
    ，如未能發現相當證據，或證據不足以證明，自不能以推測或擬制之方法，以為
    裁判基礎，最高法院五十三年臺上字第二七五○號判例參照。查公訴人認被告有
    揭販賣毒品之犯行，無非係以被告於警訊時坦承不諱，核與證人戊○○及丁○○
    證述情節相符，並有扣案之安非他命三十五公克足憑，被告亦坦承警訊自白係出
    於自由意思為其主要論據。訊據被告甲○○堅決否認有何販賣安非他命之犯行，
    辯稱伊在警訊中並未坦承有販賣安非他命予丁○○，而丁○○實際上係向戊○○
    買受安非他命，丁○○與戊○○係朋友，故丁○○才未指證戊○○，伊並未認識
    丁○○，另扣案之安非他命三十五公克係伊與戊○○一同購得，是要自己施用，
    並無販賣給他人之犯意等語。
三、經查，被告在警訊時曾供稱「其實是我買一公斤（安非他命）須五十七萬元，戊○○出五十五萬元，我出二萬元，我從中拿回一兩（安非他命）自己吸食用，另
    二十五兩再交給戊○○」等語（見臺北縣警察局中和分局刑警組八十七年十一月
    一日警訊筆錄），核與被告在偵、審中供述其與戊○○合買安非他命之情節相符
    ，則何以前開警訊筆錄會作出被告承認「我賣給戊○○是五十五萬元兩次」之筆
    錄？顯然前開警訊筆錄前後不符，尚難作為被告坦承販賣安非他命之依據。再證
    人丁○○於八十七年十一月一日在臺北縣警察局中和分局刑警組雖證稱「我是透
    過戊○○介紹向綽號黑狗之甲○○購買安非他命，時間約在半個月前」等語，卻
    先於同日在臺北縣警察局中和分局南勢派出所初訊時供稱「我與戊○○僅認識約
    一個月之久，也是朋友介紹向他買兩次安非他命，半個月前約在十月十五日左右
    替不知名小陳，以新台幣五十五萬元向小熊（戊○○之外號）購買一公斤安非他
    命．．．其實小熊也是向一個中年人約五十歲綽號叫黑狗（被告之外號）購買」
    、「綽號黑狗年約五十歲左右，只知道住在八堵區，我無法連絡，只有小熊（戊○○）才知道如何連絡」等語，可認證人丁○○對於向被告亦或向戊○○購買安
    非他命之問題，在警訊時前後供述不一。而證人丁○○於本院九十年一月五日審
    理時明確證稱係向外號小熊即戊○○購買安非他命吸食，而未向被告購買之情，
    則與前開在臺北縣警察局中和分局南勢派出所初訊時供述之情節相符。再參酌證
    人丁○○於本院審理時亦證述不認識被告之情，則被告所稱證人丁○○實際上係
    向戊○○買受安非他命，丁○○與戊○○係朋友，故丁○○才未指證戊○○之語
    ，堪以採信。故證人丁○○在警訊時證稱有向被告買受安非他命等語，即不足作
    為不利被告之認定。又證人戊○○雖於警訊時供稱於八十七年十月十五日及同年
    十月三十一日介紹並帶領證人丁○○向被告購買安非他命，然按前開證人丁○○
    之證述，證人丁○○係向戊○○購買安非他命吸食，按常理證人戊○○當可能將
    販賣毒品予丁○○之責任推脫給被告，而能使自己脫罪，則證人戊○○在警訊時
    所作之證述，亦難以作不利被告之認定依據。此外，證人戊○○在偵查中及本院
    審理時均證稱未曾介紹丁○○向被告買受安非他命，故更難以證人戊○○在警訊
    中之不實供述，而作被告販賣毒品之證明。最後，證人李聰林雖於八十七年十一
    月一日警訊筆錄中證述「（問？你今至基隆市○○區○○街三六號作何事）我是
    準備向甲○○購買安非他命時為警查獲」等語，而在臺灣板橋地方法院檢察署八
    十七年十一月三日偵查筆錄及臺灣基隆地方法院檢察署八十八年一月二十六日偵
    查筆錄中證人李聰林均證述「（問？為何在警訊中說當時去找被告是要向他買安
    ）我沒有這麼講」，則證人李聰林前後不一之證述，亦尚難直接可為被告論罪之
    依據。綜上所述，尚難以證人丁○○、戊○○及李聰林在警訊之證述，認被告持
    有三十五公克安非他命即有販賣之故意。此外，復查無其他積極證據，足資證明
    被告涉有毒品危害防制條例第四條第二項之罪行，揆諸前揭規定及判例意旨，本
    件既不能證明被告犯罪，自應諭知無罪之判決。
據上論斷，應依刑事訴訟法第三百零一條第一項，判決如主文。
本案經檢察官乙○○到庭執行職務。
中      華      民      國      九十  年      三    月      十二    日
                                  臺灣臺東地方法院刑事庭
                                          法  官  范智達
右正本證明與原本無異。
如不服本判決，應於判決送達後十日內向本院提出上訴狀。（須附繕本）
「切勿逕送上級法院」
                                          書記官   賴淑芬
中      華  民      國      九十      年      三    月      十四    日


司法院資訊處製作；財團法人民間司法改革基金會備份。
